【裁判字號】    92,簡上,569
【裁判日期】    921216
【裁判案由】    違反電信法等
【裁判全文】
臺灣高雄地方法院刑事判決                        九十二年度簡上字第五六九號
    上  訴  人  甲○○
    即  被  告
右上訴人因違反電信法等案件，不服本院鳳山簡易庭九十二年度簡字第三四一八號中
華民國九十二年九月四日刑事簡易判決（聲請簡易判決處刑案號：臺灣高雄地方法院
檢察署九十二年度偵字第一二○三四號），提起上訴，本院管轄之第二審合議庭判決
如左：
      主  文
上訴駁回。
甲○○緩刑貳年。
    事  實
一、甲○○為營業用小客車駕駛，於民國九十二年二月間不詳時間晚上，在高雄市○
    ○區○○路與六合路之「錢櫃ＫＴＶ」門口，駕駛車牌號碼ＺＪ－六一三號計程
    車搭載丙○○等人，嗣丙○○於高雄市○○路與七賢路口下車後，甲○○發現座
    位上遺留有丙○○之黑色皮包一只（內有新台幣二百餘元、信用卡四張、提款卡
    二張、駕照一張、身分證二張及行動電話門號0000000000號ＳＩＭ卡
    一張），竟意圖為自己不法之所有，將上開皮包侵占入己，並基於意圖為自己不
    法利益之概括犯意，將上開ＳＩＭ卡插入其所有之摩托羅拉廠牌Ｔ一九一型，序
    號為000000000000000號行動電話中，連續自九十二年三月初某
    日起至同年四月中旬止，多次撥打使用，致使遠傳電信公司陷入錯誤，以為係該
    公司合法用戶丙○○撥打電話，而予以提供通話服務，並將通話費用紀錄於丙○
    ○之帳目上，甲○○以此方式盜用他人電信設備通信，因而獲有免費撥打行動電
    話之財產上利益達新台幣一萬五千八百五十六元，足生損害於遠傳電信公司及丙
    ○○。嗣丙○○接獲遠傳電信公司之費用帳單後，報警處理，始循線查獲上情，
    並扣得甲○○插卡使用0000000000號號行動電話一支。
二、案經高雄市政府警察局左營分局報告臺灣高雄地方法院檢察署檢察官聲請以簡易
    判決處刑。
    理  由
一、訊據被告甲○○對其於右揭時、地拾獲告訴人丙○○之黑色皮包一只後，將告訴
    人所有之行動電話門號0000000000號ＳＩＭ卡一張插入其所有之摩托
    羅拉廠牌Ｔ一九一型，序號為000000000000000號行動電話中，
    連續自九十二年三月初起至同年四月中旬止，多次撥打使用之事實，於本院審理
    時，均坦承不諱，核與告訴人指訴遺失皮包及ＳＩＭ卡遭盜打使用之情節，大致
    相符；此外，復有遠傳電信公司帳單明細表、0000000000號門號通聯
    紀錄等各一份及被告所有之摩托羅拉廠牌Ｔ一九一型行動電話一只扣案可佐，足
    認被告上開自白核與事實，應堪採信。綜上所述，本件事證明確，被告犯行洵堪
    認定。
二、按電信法第五十六條第一項規定所謂「盜用他人電信設備通信」，不以盜拷他人
    行動電話之序號、內碼等資料於自己之手機內為盜用之唯一方式，其他諸如：利
    用他人住宅內之有線電話，盜打他人電話為通信行為，或在住宅外之電話接線箱
    內盜接，或意圖為自己不法之所有，竊取他人之行動電話手機，進而為盜打通信
    行為，或僅以使用竊盜之意思，擅取他人之行動電話手機為盜打通信之行為，不
    一而足，皆成立本罪。又電信法第五十六條第一項之罪，以意圖為自己或第三人
    不法之利益，使用有線、無線或其他電磁方式，盜接或盜用他人電信設備通信者
    為要件。本罪之處罰詐得免繳電信通信費用之不法利益規定，乃刑法詐欺得利罪
    之特別法，依特別法優於普通法之原則，毋庸再論以詐欺得利罪（最高法院八十
    八年一月十九日八十八年度第一次刑事庭會議決議意旨參照）。是核被告之所為
    ，係犯刑法第三百三十七條之侵占遺失物罪、電信法第五十六條第一項之意圖為
    自己不法利益盜用他人電信設備通信罪。被告先後多次盜用他人電信設備通信之
    違反電信法犯行，時間緊接、方法相同，觸犯犯罪構成要件相同之罪名，顯係基
    於概括犯意反覆為之，為連續犯，依刑法第五十六條之規定，以一罪論，並加重
    其刑。被告所犯前開二罪間，有方法、目的之牽連犯關係，應從一較重之連續盜
    用他人電信設備罪處斷。
三、原審因依電信法第五十六條第一項規定，並審酌被告不思以正當工作賺取金錢，
    竟貪圖不法利益而為此犯行，造成告訴人財物損失，惟犯後坦承犯行、態度良好
    等一切情狀，量處有期徒刑六月，並諭知易科罰金之折算標準，亦依電信法第六
    十條規定對被告盜打電話使用之摩托羅拉廠牌Ｔ一九一型行動電話一只宣告沒收
    ，本院認原判決認事用法，核無違誤，量刑亦屬允當。上訴人即被告以原審判決
    過重等語為由，提起上訴，指摘原判決不當，為無理由，應予駁回。但查，被告
    前未曾受有期徒刑以上刑之宣告，此有臺灣高等法院被告全國前案紀錄表及臺灣
    高雄地方法院檢察署刑案資料查註紀錄表各一紙在卷足憑，其於本院審理時業與
    告訴人達成和解，賠償告訴人所受損害，有和解書一紙在卷可稽，顯見被告已有
    悔意，其經此刑之宣告後，應知警惕而無再犯之虞，本院認以暫不執行其刑為適
    當，併予宣告緩刑二年，以啟自新。
據上論斷，應依刑事訴訟法第四百五十五條之一第一項、第三項、第三百六十八條、
刑法第七十四條第一款，判決如主文。
本案經檢察官乙○○到庭執行職務。
中      華      民      國    九十二    年     十二     月     十六     日
                              臺灣高雄地方法院刑事第二庭
                                  審判長法官  莊崑山
                                        法官  林靜梅
                                        法官  曾鴻文
不得上訴。
右正本證明與原本無異。
                                      書記官    王高山
中    華    民    國      九十二      年      十二      月      十八    日


司法院資訊處製作；財團法人民間司法改革基金會備份。
